臺灣嘉義地方法院民事簡易判決
111年度嘉簡字第51號
原      告  何政遠  

被      告  高晧育  

上列當事人間因被告妨害秩序案件，原告提起請求損害賠償之刑
事附帶民事訴訟，經本院刑事庭以110年度附民字第109號刑事附
帶民事訴訟裁定移送前來，本院於民國111年3月10日言詞辯論終
結，判決如下：
    主  文
被告應給付原告新台幣（下同）100,000元。
原告其餘之訴駁回。
本判決第1項得假執行。　　
    事實及理由
一、原告主張：被告因不滿原告對外揚言挑釁，訴外人劉杰達前
    亦與原告發生口角紛爭，2人遂商討設局教訓原告。被告知
    悉KTV為公眾得出入之場所，倘假借名義教訓特定人而聚集
    三人以上，容易鼓動在場人情緒而發生肢體衝突，仍於109
    年3月15日凌晨1時許，趁少年王○蕙慶生多人在場之機會，
    倡議由劉杰達電話邀約原告前往嘉義市○區○○路000號之「歌
    神KTV」會談，並向在場之訴外人張澤民及少年林○德、黃○
    睿、林○鈞等人商討於原告到場後藉機起事教訓原告。迨原
    告依約前往「歌神KTV」2樓某包廂後，隨由王○蕙發難，指
    稱原告在外宣稱伊係其女友，伊感遭騷擾云云，原告察覺有
    異，迅速離開包廂，劉杰達等人見狀，尾隨王○蕙離開包廂
    ，而承前揭下手實施強暴之計畫，由林○德首先以腳踢原告
    ，劉杰達則用腳踹原告，劉杰達、張澤民、黃○睿、林○德、
    林○鈞均徒手毆打原告身體多處，訴外人游晏隨後突然竄出
    ，持西瓜刀之刀背朝原告之臀部揮砍，致原告受有右側臀部
    無異物撕裂傷口之初期照護、右側大腿未伴有異物撕裂傷之
    初期照護、接觸刀子之初期照護、頭部損傷之初期照護、意
    外被人打、撞之初期照護等傷害（下稱本件傷害），而以此
    方式對原告實施本件不法行為。原告因被告上述犯行至今心
    中尚存恐懼之陰影，且原告因本件傷害，日常行走、蹲立已
    無法如未受傷前那樣行動自如，被告所為對原告身體、心理
    均傷害甚鉅，爰依侵權行為之法律關係提起本件訴訟，請求
    被告賠償原告精神慰撫金200,000元等語，並聲明：被告應
    給付原告200,000元。
二、被告則辯以：本件事情與被告無關，被告拒絕給付原告200,
    000元，刑事案件部分被告已提起上訴等語，並聲明：原告
    之訴駁回。
三、法院之判斷：
㈠、按因故意或過失，不法侵害他人之權利者，負損害賠償責任
    。數人共同不法侵害他人之權利者，連帶負損害賠償責任。
    不能知其中孰為加害人者亦同。造意人及幫助人，視為共同
    行為人，民法第184條第1項前段、第185條分別定有明文。
    民法第185條第2項所謂視為共同行為人之幫助人，係指以積
    極的或消極的行為，對實施侵權行為人予以助力，促成其侵
    權行為之實施者而言（最高法院101年度台抗字第493號裁定
    意旨參見）。加害人於共同侵害權利之目的範圍內，各自分
    擔實行行為之一部，而互相利用他人之行為，以達其目的者
    ，仍不失為共同侵權行為人，而應對於全部所發生之結果，
    連帶負損害賠償責任（最高法院78年度台上字第2479號裁判
    意旨參照）。刑事判決所認定之事實，於獨立之民事訴訟，
    固無拘束力，惟民事法院就當事人主張之該事實，及其所聲
    明之證據，仍應自行調查斟酌，決定取捨，不能概予抹煞（
    最高法院69年台上字第2674號裁判意旨參照），而刑事判決
    所認定之事實，雖無當然拘束獨立民事訴訟判決之效力，然
    刑事判決認定犯罪所由生之理由，如經當事人引用，則民事
    法院即不得恝置不論（最高法院94年度台上字第2173號裁判
    意旨參照）。
㈡、原告主張被告應負侵權行為責任，雖為被告所否認，惟查：
1、原告於上開時、地，確實有遭林○德首先以腳踢原告，劉杰達
   則用腳踹原告，劉杰達、張澤民、黃○睿、林○德、林○鈞均徒
   手毆打原告身體多處，游晏隨後突然竄出，持西瓜刀之刀背
   朝原告之臀部揮砍，且原告因此受有本件傷害等情，業據本
   件刑事一審審理時，勘驗案發現場監視器光碟在案，有勘驗
   筆錄及診斷證明書可參（刑事一審卷第321至327頁、警卷第9
   0頁），堪信為真實。
2、被告固否認曾參與本件犯行，惟查：
⑴、證人即同案被告劉杰達於偵查中證述：「當天是乙○○主使要
    打甲○○，因為甲○○打電話給我跟乙○○要對我們開槍，所以我
    們不滿，才想教訓他一下」（他卷㈡第306頁），於本院刑事
    一審審理時再證稱「乙○○說他跟甲○○也有一些爭執，就約出
    來大家一起處理，當下看怎麼處理就隨機應變，我的理解，
    處理就是要打甲○○的意思」、「（在場人知道你們計畫要教
    訓甲○○？）乙○○應該有跟他們講，氣氛那麼不好」等語（刑
    事一審卷第160、161、170、171頁），核與證人林○德於偵
    查中證述「高皓育跟劉杰達說要打甲○○，因為高皓育說甲○○
    偷他朋友的錢，所以才主使說要打甲○○，但是高皓育說要用
    甲○○騷擾王○蕙的理由打他，王○蕙有打甲○○耳光」等語相符
    （他卷㈡第189頁），堪可佐證被告倡議以甲○○騷擾王○蕙為
    由，鼓動在場人教訓甲○○乙情真實可採。
⑵、雖證人林○德嗣於本院刑事一審審理時翻異前詞，改稱其在警
    詢、偵查指稱本案是乙○○主使乙節，是其等被警察抓的時候
    ，同案被告劉杰達要其照著說這件事是乙○○主使云云（刑事
    一審卷第205、206頁）。然查，證人林○德係於109年9月21
    日9時35分接受員警詢問關於本案犯行；劉杰達於109年5月2
    2日因另案羈押於嘉義看守所，9月21日10時50分始經警提解
    出監，就本案犯行接受調查，有調查筆錄及臺灣高等法院被
    告前案紀錄表可查（警卷第118、210頁、刑事一審卷第27頁
    ），林○德既然接受詢問在前，劉杰達則係提解到案並較晚
    接受警方詢問，而非同時經警查獲到案，殊難想像2人有串
    供而誣陷被告之機會。況證人林○德於案發時乃首先發難朝
    甲○○踢一腳之人，業經本院刑事一審審理時勘驗無誤，有勘
    驗錄影畫面截圖可參（刑事一審卷第322頁），顯與證人林○
    德於本院證述係遭人被推或撞而撞到甲○○之情節相去甚遠（
    刑事一審卷第204頁），是證人林○德於刑事一審審理時證述
    內容恐有偏頗不實之虞，無從憑採，而應以其偵查中證述情
    節較可採信。
⑶、此外，案發當時至少十數人在現場，被告於衝突過程始終站
    在核心區域之外，而未靠近被害人，有前揭勘驗筆錄可考，
    實難引人注目。然證人林○德一方面稱彼時其與他友人在包
    廂內唱歌，好奇見一群人聚集而王○蕙一直嗆甲○○，才走出
    包廂。接著不小心被人推撞而撞上甲○○（刑事一審卷第209
    至211頁）；另一方面卻稱「大家還沒開始打我就知道乙○○
    在那邊」乙節（刑事一審卷第212頁），竟能注意在核心區
    域外之非主角人物動向，實有可疑。顯然證人劉杰達證稱乙
    ○○當時告知在場人甲○○對外嗆聲而倡議要藉機教訓甲○○乙節
    ，方為證人林○德注意到被告在場之因，是證人劉杰達上揭
    證詞確屬可採；被告辯詞即難憑信。
⑷、綜上，本件被告既於前揭時、地倡議由劉杰達電話邀約原告
    前往嘉義市○區○○路000號之「歌神KTV」會談，並向在場之
    張澤民及少年林○德、黃○睿、林○鈞等人商討於原告到場後
    藉機起事教訓原告，被告自屬共同侵權行為人，應對於全部
    所發生之結果，負損害賠償責任。
㈢、按不法侵害他人之身體、健康、名譽、自由、信用、隱私、
    貞操，或不法侵害其他人格法益而情節重大者，被害人雖非
    財產上之損害，亦得請求賠償相當之金額。民法第195條第1
    項前段定有明文。又不法侵害他人人格權，被害人受有非財
    產上損害，其請求加害人賠償相當金額之慰撫金時，法院對
    於慰撫金之量定，應斟酌實際加害情形，所造成影響、被害
    人痛苦之程度、兩造之身分地位、經濟情形及其他各種狀況
    ，以核定相當之數額。原告因被告前揭侵權行為而受有本件
    傷害，其精神上受有相當之痛苦，可堪認定。經審酌兩造之
    身分、地位、經濟能力（有兩造稅務電子閘門財產所得調件
    明細表可參，因屬個人隱私，僅予參酌，不予揭露）、被告
    侵害行為情節、原告受有本件傷害之程度及其精神所受打擊
    之程度等一切情狀，認原告請求精神慰撫金200,000元，尚
    屬過高，應以100,000元較為適當，逾此範圍之請求，為無
    理由。
四、從而，原告基於侵權行為之法律關係，請求被告給付100,00
    0元，為有理由，應予准許。逾此範圍之請求，為無理由，
    應予駁回。
五、本件係就民事訴訟法第427條訴訟適用簡易程序所為被告部
    分敗訴之判決，爰依同法第389條第1項第3款之規定，職權
    宣告假執行。
六、本件係刑事附帶民事訴訟，由合議庭裁定移送民事庭之事件
    ，依刑事訴訟法第504條第2項之規定，免納裁判費，亦無其
    他訴訟費用支出，本件無應確定訴訟費用額必要。　
中　　華　　民　　國　　111 　年　　3 　　月　　24　　日
                          臺灣嘉義地方法院嘉義簡易庭
                                  法　官　陳美利
以上正本係照原本作成。
如對本判決上訴，須於判決送達後20日內向本庭（嘉義市文化路
308之1號）提出上訴狀（均須按他造當事人之人數附繕本）。如
委任律師提起上訴者，應一併繳納上訴審裁判費。
中　　華　　民　　國　　111 　年　　3 　　月　　24　　日
                                  書記官  林金福